臺灣高等法院高雄分院刑事判決　　　　　　　　九十三年度上易字第四五八號
　　上　訴　人
　　即　被　告　甲○
右上訴人因被告竊盜案件，不服臺灣高雄地方法院九十三年度易字第八三二號中華民
國九十三年七月廿三日第一審判決（起訴案號：臺灣地方法院檢察署九十三年度偵字
第七八五○號），提起上訴，本院判決如左：
    主  文
上訴駁回。
    事  實
一、甲○於民國（以下同）八十五年間曾違反肅清煙毒條例罪，經本院判處有期徒刑
    三年十月確定，於八十六年六月十七日入監執行，嗣經假釋付保護管束，復於保
    護管束期間內遭撤銷假釋，於九十年十月三十日入監執行殘刑，於九十二年六月
    十五日縮短刑期執行完畢，猶不知悔改，由甲○提議相約丙○○（已由原審判刑
    確定），二人共同基於為自己不法所有之意圖，於九十三年四月十二日晚上七時
    許，攜帶甲○所有，均為金屬材質製成，客觀上具有傷害人身體危險性，可作為
    兇器使用之鐵鎚、鋸子、起子、美工刀、老虎鉗、尖嘴鉗、鑿子、斜口鉗、割玻
    璃刀、鐵門勾子各一支及工具組一盒，前往高雄縣鳳山市○○街五十七巷二號楊
    陳淑美住處，以上開工具破壞楊陳淑美住處大門門鎖後侵入之（侵入住宅及毀損
    部分均未據告訴），惟因乙○○○正在屋內，甲○遂即藉口誤入而退出該屋致未
    能得手。惟甲○及丙○○為圖竊得財物，仍不死心，旋於翌日（十三日）晚上八
    時四十分許，再由甲○騎乘車號ＲＪＣ─七八０號輕型機車搭載丙○○，攜帶前
    開工具，由丙○○在外把風並看守機車，以備得手後逃逸，由甲○持前開工具再
    破壞楊陳淑美住處大門門鎖後，進入屋內欲竊取屋內神像懸掛之金牌（侵入住宅
    及毀損部分均未據告訴），為鄰居蔡美玲早已發現此情並報警處理，丙○○因見
    警方到場，隨即乘隙逃逸，甲○則為警當場查獲，並扣得前開各工具，致其二人
    又未得手，始查知上情。
二、案經高雄縣政府警察局鳳山分局移送臺灣高雄地方法院檢察署檢察官偵查起訴。
    理  由
一、右揭竊盜之事實，業據上訴人甲○於警訊、偵查及原審審理時坦承不諱，核與之
    被害人楊陳淑美於警偵訊中之指述情節大致相符，並經證人蔡美玲於警詢中陳述
    屬實，並有扣案之現場及工具之照片十幀、扣押物品清單一紙附卷可稽，復有前
    開各工具扣案足憑，上訴人二人之自白核與事實相符，事証明確，被告犯行均堪
    認定。
二、查上訴人甲○攜帶之各工具，均具金屬材質，質地堅硬，有相片一幀附卷可查，
    客觀上自足對人之身體、生命構成危險，要屬兇器無誤，上訴人甲○係攜帶兇器
    而犯之。又被害人遭破壞之門鎖係附著於房間門上不可分離，已構成門之一體，
    對之破壞係屬破壞門扇而犯之。又上訴人甲○係於晚上八時四十三分許，侵入乙
    ○○○之住宅，係屬夜間侵入住宅而犯之。再查上訴人甲○雖已著手竊盜犯行，
    惟於尚未竊得財物前即為警查獲，其犯罪尚屬未遂。核上訴人甲○所為，係犯刑
    法第三百二十一條第一項第一、二、三款之加重竊盜未遂罪。上訴人甲○犯罪行
    為僅屬未遂，應依刑法第二十六條減輕其刑。上訴人甲○與丙○○二人有犯意聯
    絡及行為分擔，為共同正犯。上訴人甲○前後二次前往被害人家中竊盜，均係針
    對同一被害人之財產法益所為之侵害，應為接續行為，僅論以一罪。上訴人甲○
    於八十五年間曾違反肅清煙毒條例罪，經本院判處有期徒刑三年十月確定，於八
    十六年六月十七日入監執行，嗣經假釋付保護管束，復於保護管束期間內遭撤銷
    假釋，於九十年十月三十日入監執行殘刑，於九十二年六月十五日縮短刑期執行
    完畢之事實，有臺灣高等法院被告全國前案紀錄表及刑案資料查註紀錄表各一份
    在卷可稽，其等二人於執行完畢後五年內再犯本件有期徒刑以上之罪，為累犯，
    應依刑法第四十七條規定依法加重其刑，並與前開減輕部分，依法先加後減之。
三、原審依簡式程序並適用刑法第二十八條、第三百二十一條第一項第一款、第二款
    、第三款、第二十六條、第四十七條、第三十八條第一項第二款，罰金罰鍰提高
    標準條例第一條前段規定，並審酌上訴人甲○素行不良，曾經刑之執行完畢，卻
    不知悔改，仍為圖私欲，持兇器於夜間侵入他人住宅竊取財物，其竊盜之動機、
    目的、手段、犯罪所生之危害，其犯後已坦承犯行，態度尚佳等一切情狀，量處
    有期徒刑十一月。扣案之鐵鎚、鋸子、起子、美工刀、老虎鉗、尖嘴鉗、鑿子、
    斜口鉗、割玻璃刀、鐵門勾子各一支及工具組一盒，均為上訴人甲○所有，且為
    供本次犯罪所用之物，業據上訴人甲○供承在卷，並依刑法第三十八條第一項第
    二款宣告沒收。經核原判決認事用法並無不合，量刑亦屬適當，上訴人甲○空言
    上訴，為無理由，應予駁回。
四、上訴人甲○經合法傳喚無正當理由於審判期日不到庭，依法不待其陳述而逕行判
    決。
據上論斷，應依刑事訴訟法第三百六十八條、第三百七十一條，判決如主文。
本案經檢察官張其主到庭執行職務。
中    華    民    國      九十三      年      九      月      三十      日
                              臺灣高等法院高雄分院刑事第六庭
      審判長法官  王憲義
                                        法官  裕斗
                                        法官  張盛喜
右正本證明與原本無異。
不得上訴。
                                  法院書記官  楊茱宜
中    華    民    國      九十三      年      九      月     三十       日
附錄本件論罪科刑所犯法條全文：
中華民國刑法第三百二十一條：
犯竊盜罪而有左列情形之一者，處六月以上、五年以下有期徒刑：
一  於夜間侵入住宅或有人居住之建築物、船艦或隱匿其內而犯之者。
二  毀越門扇、牆垣或其他安全設備而犯之者。
三  攜帶兇器而犯之者。
四  結夥三人以上而犯之者。
五  乘火災、水災或其他災害之際而犯之者。
六  在車站或埠頭而犯之者。
前項之未遂犯罰之。
